臺灣彰化地方法院刑事判決　　　　　　　　　　　　　九十一年度訴字第二三號
　　公　訴　人　臺灣彰化地方法院檢察署檢察官
　　被　　　告　甲○○
右列被告因違反槍砲彈藥刀械管制條例案件，經檢察官提起公訴（九十一年度偵字第
一八六號），本院判決如左：
    主  文
甲○○未經許可，持有可發射子彈具有殺傷力之改造手槍，處有期徒刑貳年，併科罰
金新臺幣陸萬元，罰金如易服勞役，以新台幣玖佰元即銀元參佰元折算壹日。
扣案之土製子彈參顆（具直徑約１０ＭＭ之金屬彈頭）及仿ＣＯＬＴ廠半自動手槍製
造之改造手槍壹支（含彈匣壹個，槍枝管制編號：0000000000號）均沒收
。
    事  實
一、甲○○於民國八十九年十一月中旬，因違反槍砲彈藥刀械管制條例案件，經本院
    以九十年訴字第五一九號判處有期徒刑一年一月，併科罰金新台幣四萬五千元確
    定，尚未執行完畢，仍不知悔改，又於九十一年一月一日凌晨或九十年十二月底
    某日凌晨，在彰化縣員林鎮○○路其住家門口附近，由姓名年籍不詳、綽號「阿
    林仔」、約二十五、六歲之男子，交付甲○○一支仿ＣＯＬＴ半自動手槍製造之
    金屬玩具手槍，更換土造金屬槍管改造而成，機械性能良好，可發射子彈，具殺
    傷力之改造手槍（槍枝管制編號：0000000000號，含彈匣一個）及具
    有殺傷力之土造子彈四顆（送驗試射用罄一顆），甲○○取得槍、彈後即將之放
    置在其所使用之車牌號碼Ｖ９─２１６２號自用小客車內，未經許可而持有之。
    嗣於九十一年一月二日一時三十分許，其駕駛前揭自用小客車途經彰化縣員林鎮
    ○○路三二三號前時，為警查獲，並扣得前述槍枝及子彈。
二、案經彰化縣警察局員林分局報請台灣彰化地方法院檢察署檢察官偵查起訴。
    理  由
一、右揭事實，業據被告甲○○供承明白，並有子彈四顆（其中一顆於送鑑定時擊發
    用罄）及槍枝一支扣案可稽。且該子彈及槍枝經送鑑定結果，認槍枝係仿ＣＯＬ
    Ｔ廠半自動手槍製造之金屬玩具槍換裝土造金屬槍管改造而成，機械性能良好，
    具殺傷力；又扣案之子彈四顆，係改造之土製子彈，均具殺傷力，有內政部警政
    署刑事警察局九十一年一月九日刑鑑字第五七五九號鑑驗通知書足憑。本案罪證
    明確，被告犯行應堪認定。
二、核被告所為，係犯槍砲彈藥刀械管制條例第十一條第四項之持有改造槍枝罪及第
    十二條第四項之持有子彈罪。其同時持有槍枝及子彈，應依想像競合犯之規定，
    從一重之持有改造槍枝罪處斷。爰審酌被告於八十九年十一月中旬，因違反槍砲
    彈藥刀械管制條例案件，經本院以九十年訴字第五一九號判處有期徒刑一年一月
    ，併科罰金新台幣四萬五千元確定，該案情節與本案大致相同，有九十年訴字第
    五一九號判決在卷可稽，顯見被告尚無悔改之念，惟其於犯後坦承犯行，態度尚
    稱良好等一切情狀，量處如主文所示之刑，並諭知罰金易服勞役折算之標準，以
    示懲儆。扣案之土製子彈三顆（具直徑約１０ＭＭ之金屬彈頭）及仿ＣＯＬＴ廠
    半自動手槍製造之改造手槍（含彈匣一個，槍枝管制編號：000000000
    0號）一支，均屬違禁物，皆應依法併予宣告沒收。至送鑑定擊發之土造子彈一
    顆，已無殺傷力，非屬違禁物，自無庸宣告沒收。
據上論斷，應依刑事訴訟法第二百九十九條第一項前段，槍砲彈藥刀械管制條例第十
一條第四項、第十二條第四項，刑法第十一條前段、第五十五條、第四十二條第二項
、第三十八條第一項第一款，現行法規所定貨幣單位折算新臺幣條例第二條，罰金罰
鍰提高標準條例第二條，判決如主文。
本案經檢察官江孟芝到庭執行職務。
中      華      民      國    九十一    年      六      月     二十     日
                                臺灣彰化地方法院刑事第三庭
                                    審判長法官  余  仕  明
                                    法      官  高  文  崇
                                    法      官  黃  玉  齡
右正本證明與原本無異。
如不服本判決，應於判決送達後十日內向本院提出上訴狀( 須附繕本 )。
                                    法院書記官  林  憲  男
中      華      民      國    九十一    年      六      月     二十一   日
槍砲彈藥刀械管制條例第十一條
未經許可製造、販賣或運輸彈藥者，處六月以上五年以下有期徒刑。
意圖供自己或他人犯罪之用，而犯前項之罪者，處一年以上七年以下有期徒刑，得併
科五萬元以下罰金。
未經許可無故持有、寄藏或意圖販賣而陳列彈藥者，處三年以下有期徒刑。
第一項及第二項之未遂犯罰之。
修正後
未經許可，製造、販賣或運輸第四條第一款所稱其他可發射金屬或子彈具有殺傷力之
各式槍砲者，處五年以上有期徒刑，併科新臺幣一千萬元以下罰金。
未經許可，轉讓、出租或出借前項所列槍砲者，處三年以上十年以下有期徒刑，併科
新臺幣七百萬元以下罰金。
意圖供自己或他人犯罪之用，而犯前二項之罪者，處無期徒刑或七年以上有期徒刑，
併科新臺幣一千萬元以下罰金。
未經許可，持有、寄藏或意圖販賣而陳列第一項所列槍砲者，處一年以上七年以下有
期徒刑，併科新臺幣七百萬元以下罰金。
第一項至第三項之未遂犯罰之。
槍砲彈藥刀械管制條例第十二條
未經許可製造、販賣或運輸刀械者，處一年以下有期徒刑。
意圖供自己或他人犯罪之用，而犯前項之罪者，處三年以下有期徒刑，得併科三萬元
以下罰金。
未經許可無故持有或意圖販賣而陳列刀械者，處六月以下期徒刑、拘役或三千元以下
罰金。
第一項及第二項之未遂犯罰之。
修正後
未經許可，製造、販賣或運輸子彈者，處一年以上七年以下有期徒刑，併科新臺幣五
百萬元以下罰金。
未經許可，轉讓、出租或出借子彈者，處六月以上五年以下有期徒刑，併科新臺幣三
百萬元以下罰金。
意圖供自己或他人犯罪之用，而犯前二項之罪者，處三年以上十年以下有期徒刑，併
科新臺幣七百萬元以下罰金。
未經許可，持有、寄藏或意圖販賣而陳列子彈者，處五年以下有期徒刑，併科新幣三
百萬元以下罰金。
第一項至第三項之未遂犯罰之。
